---
title: "Gráficos con ggplot2"
author: "Patricia Perrone"
date: "2022-08-01"
output: html_document
---


```{r setup, include=FALSE}
knitr::opts_chunk$set(echo = TRUE)

library("usethis")
use_git_config(user.name = "patoperrone",
user.email = "patoperrone@gmail.com")


# En este bloque cargá los paquetes que vas a necesitar
library("ggplot2")
```

# Preparación

Esta vez vamos a trabajar con los datos `millas` del paquete datos. 
Familiarizate con los datos igual que hiciste en el ejercicio anterior. 

```{r}
millas <- datos::millas
```
```{r}
millas
```


En los ejercicios siguientes, vas a hacer varios gráficos. 
Además de escribir el código para generar el gráfico, escribí como mínimo una oración describiendo qué es lo que ves. 
¿Qué relación hay entre las variables? 
¿Qué hipótesis te surgen? 

# Ejercicios

1. Hacé un gráfico de puntos de "autopista" versus "cilindros".
¿Qué conclusión sacás?

```{r}
ggplot(data=millas,aes(autopista,cilindros)) +
  geom_point()
```
```{r}
print("RTA: las variables se hallan en relación inversa, cuanto mayor es la cilindrada menor es el rendimiento")
```

2. Hacé un gráfico similar pero de "autopista" versus "ciudad". 


```{r}
ggplot(data=millas,aes(autopista,ciudad)) +
  geom_point()
```
```{r}
print("RTA: en este caso las variables son directamente proporcionales, es de esperar que un vehículo que gasta más millas por galón en la ciudad lo haga también y en proporción similar en la autopista")
```


3. ¿Qué pasa cuando haces un gráfico de "clase" versus "traccion"? ¿Por qué no es útil este gráfico?

```{r}
ggplot(data=millas,aes(clase,traccion)) +
  geom_point()
```
```{r}
print("RTA: las variables no parecen tener ningún tipo de relación, muestran un patrón aleatorio")
```

4. En otro bloque, rehacé el gráfico de "autopista" versus "ciudad" pero ahora asigná la variable "tracción" al color de los puntos. 

```{r}
ggplot(data=millas,aes(autopista,ciudad)) +
  geom_point(aes(color=traccion))
```


5. En otro bloque, rehacé el gráfico de "autopista" versus "ciudad" pero ahora asigná la variable "tracción" al color de los puntos. 

```{r}
ggplot(data=millas,aes(autopista,ciudad)) +
  geom_point(aes(color=traccion))
```
```{r}
print("RTA: este ejercicio es igual al anterior")
```

5. ¿Qué ocurre si se asigna o mapea una estética a algo diferente del nombre de una variable, como `aes(color = cilindrada < 3)`?

```{r}
ggplot(data=millas,aes(autopista,ciudad)) +
  geom_point(aes(color=cilindrada < 3))
```
```{r}
print("RTA: utiliza un color para los que cumplen con la condición y otro para los que no")
```


6. ¿Notás algún problema con los gráfico anterior? Pensá en qué valores toman los datos de `ciudad` y `autopista`, ¿es posible que no haya ningún auto que haga 20.3 millas por galón en autopista? ¿Qué problemas puede traer eso? Por ejemplo, mirando el gráfico, ¿cuántos autos existe que hagan 20 millas en autopista y 15 en ciudad? 


7. En el gráfico anterior, reemplazá `geom_point()` por `geom_jitter()`. ¿Qué es lo que sucede? (Podés fijate en la ayuda de `geom_jitter()` si no entendés qué es lo que hace.) 
¿Qué ventajas y desventajas tiene este geom?

```{r}

```

